臺灣花蓮地方法院民事裁定　　　　　　　96年度聲繼字第15號
聲　請　人　丙○○
　　　　　　甲○○
　　　　　　　　　　　號202.
共　　　同
代　理　人　丁○○
上列聲請人聲明繼承被繼承人乙○○遺產事件，本院裁定如下：
    主  文
聲請駁回。
聲請程序費用新台幣壹千元由聲請人負擔。
    理  由
一、按大陸地區人民依台灣地區與大陸地區人民關係條例第66條
    規定繼承台灣地區人民之遺產者依同條例施行細則第43條第
    1項規定，應於繼承開始起3年內，檢具文件，向繼承開始時
    被繼承人住所地之法院為繼承之表示。次按按大陸地區製作
    之文書，經行政院設立或指定之機構或委託之民間團體驗證
    者，推定為真正，台灣地區與大陸地區人民關係條例第7條
    定有明文。再按依本條例第7條規定推定為真正之文書，其
    實質上證據力，由法院或主管機關認定。文書內容與待證事
    實有關，且屬可信者，有實質上證據力。推定為真正之文書
    ，有反證事實證明其為不實者，不適用推定，臺灣地區與大
    陸地區人民關係條例施行細則第8條亦定有明文。故經海基
    會驗證之大陸地區公證書，其內容是否真實，法院仍應為實
    質上之調查，不得認係公文書逕予採信。復按私文書應由舉
    證人證其真正，為民事訴訟法第357條所明定，先予敘明。
二、本件聲請人主張：其為被繼承人乙○○之大陸地區之配偶及
    子女，被繼承人於95年1月31日死亡，聲請人於繼承開始起3
    年內之96年2月16日為繼承之表示等語，並提出親屬系統表
    一份、被繼承人乙○○之除戶戶籍謄本一件、浙江省舟山市
    公證處之公證書三份、財團法人海峽交流基金會認證前揭大
    陸文書之證明文件三份等件為證。
三、查聲請人就其主張固據被繼承人乙○○除戶戶籍謄本、財團
    法人海峽交流基金會認證證明文件、浙江省舟山市公證處之
    公證書等件為證。惟查本件聲請人提供大陸地區浙江省舟山
    市公證書所載，被繼承人乙○○之配偶為「丙○○」，而依
    附卷之除戶戶籍謄本被繼承人乙○○之配偶為「袁秋月」，
    被繼承人乙○○之配偶顯有不符。次查本件聲請人另提供另
    一浙江省舟山市公證書所載，聲請人甲○○為被繼承人乙○○之女，但查聲請人甲○○之姓氏為「李」與被聲請人之姓
    氏「孫」並不相符，且依聲請人所提供之親屬系統表及浙江
    省舟山市公證書，聲請人甲○○係於40年1月18日出生，即
    應於39年3月18日以後於母體受胎，惟大陸地區於38年即已
    淪陷，當時兩岸敵對無法往來，被繼承人乙○○當無法使甲○○之母親於39年3月18日以後懷孕，而生下聲請人甲○○
    ，聲請人主張甲○○為乙○○之女，顯然不合常理。綜上，
    大陸地區浙江省舟山市公證書僅依據聲請人單方陳述自認是
    被繼承人乙○○之配偶及子女即予公證，並未能提供相關證
    據加以佐證其為真實，既與事實不符，尚難率予認定聲請人
    丙○○及甲○○即為被繼承人乙○○之配偶及子女，是本件
    聲請為無理由，應予駁回。
四、依非訟事件法第21條第1項前段，裁定如主文。
中　　華　　民　　國　　96　　年　　4 　月　　2 　日
                          臺灣花蓮地方法院家事法庭
                              法      官  吳 順 龍
以上正本係照原本作成。
如對本裁定抗告須於裁定送達後10日內向本院提出抗告狀。
                              法院書記官  陳 景 源
中　　華　　民　　國　　96　　年　　4 　　月　　2 　　日
